---
title: Block
lang: de
---

```{r}
#| include: false

library(knitr)
```

## Technik

### Grundposition

* Arme im rechten Winkel sowohl an der Schulter als auch am Ellenbogen abgewinkelt
* Unterarme parallel zum Netz
* Beine leicht angewinkelt
* Bereit!

### Sprung aus dem Stand

* Sprung aus der Hocke
* Arme werden nach oben gestreckt und **schieben** über das Netz (keine Schlagbewegung) 
* Hände:
  * Hand offen und die Finger gespreizt und fest. 
  * Hände leicht nach außen abgewinkelt.
  * Gefühlt berühren sich die Daumen
  * Handflächen zielen auf Position **6**
  
### Bewegung

#### Shuffle

* Shuffle-Schritte
* Am Ende Einstemmen, sodass man gerade nach oben springt und nicht weiter segelt
* Hände und Arme bleiben die ganze Zeit in gehobener Position um eine Netzberührung zu vermeiden

#### Kreuzschritt

(Bewegung nach rechts beschrieben. Nach links analog) 

* [Grundposition](#Grundposition)
* rechter Fuß macht einen großen Schritt nach rechts und leicht weg vom Netz. Fuß parallel zum Netz. Körper öffnet sich in Laufrichtung
* linker Fuß wird nachgezogen, am rechten Fuß weit vorbeigeführt und stemmt ein um die Bewegung zu stoppen und den Schwung für den Sprung zu nutzen. Fuß steht möglichst im rechten Winkel zum Netz Körper dreht sich wieder zum Netz
* rechter Fuß wir parallel zum linken Fuß in Schulterbreite nachgeführt und stemmt ebenfalls ein.
* Sprung ohne Seitwärtsbewegung gerade nach oben
* Hände und Arme bleiben die ganze Zeit in gehobener Position um eine Netzberührung zu vermeiden
* (Variante: Swingblock: die Arme zum Schwung holen benutzt und man Versucht die Hände möglichst körpernah nach oben zu schieben um eine Netztberührung zu vermeiden)

### Blickreihenfolge

1. Ball (Annahme und Position des Zuspielers und möglicher Angreifer)
2. Zuspieler (erkennen der Richtung des Zuspiels)
3. Ball (Korrektes Abschätzen der Weite)
4. Angreifer (Erkennen der Hauptschlagrichtung)

## Ball am Netz übergeben

Tennisball um die Antenne von einer Hand zur anderen übergeben um das Übergreifen zu trainieren. 

## Einschlagen mit Block

## Angriff in den Block

```{r echo= FALSE}
include_url("https://www.youtube.com/embed/9X5RSvrObB8")
```

## Block gegen drei Angreifer

